Minutes et répertoires du notaire Pierre Louis LAIDEGUIVE, 28 août 1731 - décembre 1740 (étude XXIII)
Archives nationales
- Minutes de Pierre Louis LAIDEGUIVE, 29 août 1731 - décembre 1740; MC/ET/XXIII/478 - MC/ET/XXIII/512
  - Minutes. 1740, novembre - décembre, novembre - décembre 1740; MC/ET/XXIII/512
    - Inventaire après décès de Gaspard Girard de Vallange, avocat au Parlement, rue Notre-Dame-des-Champs, 20 décembre 1740; MC/ET/XXIII/512
      inventaire après décès; Notre-Dame-des-Champs (rue); Girard de Vallange, Gaspard; avocat au parlement (Ancien Régime)
- Répertoire(s) de Pierre Louis LAIDEGUIVE, 28 août 1731 - 1740; MC/RE/XXIII/6
  - Répertoire. 1731, 28 août - 1740, 28 août 1731 - 1740; MC/RE/XXIII/6
    Informations concernant le classement et la cotation:
    Le niveau inférieur de description, quand il existe, correspond aux mentions d'actes contenues dans le répertoire. Parmi celles-ci, certaines peuvent y être décrites, de manière plus ou moins détaillée. Pour consulter l'acte proprement dit, il convient de rechercher la cote au niveau des articles (registre ou liasse) des minutes du notaire (cote de type 'MC/ET').